臺灣臺北地方法院刑事判決　　　　　　　　　　　　九十三年度簡上字第一○二號
　　上　訴　人　臺灣臺北地方法院檢察署檢察官
　　被　　　告　甲○○
右列上訴人因被告甲○○違反毒品危害防制條例案件，不服本院中華民國九十三年三
月十八日九十三年度簡字第四九四號第一審簡易判決（聲請簡易判決處刑案號：臺灣
臺北地方法院檢察署九十三年度毒偵字第五六號）提起上訴，本院管轄之第二審合議
庭判決如左：
    主  文
上訴駁回。
    事  實
一、甲○○前於民國八十九年間，因竊盜及偽造文書案件，經本院判處有期徒刑五月
    、三月，應執行有期徒刑七月確定；復於八十九年間因施用毒品案件，經台灣士
    林地方法院以八十九年度毒聲字第一二六六號裁定送觀察、勒戒，認有繼續施用
    毒品之傾向，經該院以八十九年度毒聲字第二一一五號裁定送強制戒治，並由該
    院於九十年一月十七日以九十年度簡字第六七號判處有期徒刑六月確定，嗣於九
    十年六月六日停止戒治處分之執行（迄同年十一月十八日未經撤銷，視為執行完
    畢），接續執行上開七月及六月之有期徒刑，甫於九十一年六月二十三日縮刑期
    滿執行完畢，詎甲○○仍不知悔改，於強制戒治執行完畢釋放後五年內，於九十
    二年八月二十七日淩晨為警採尿前九十六小時內之某時，在不詳地點施用第二級
    毒品安非他命一次，而於九十二年八月二十六日夜間十一時五十分許，在其台北
    縣新店市○○路四十三巷六號之居所，為警搜索查獲，並扣得其所有之第二級毒
    品安非他命二小包（驗餘淨重零點一六公克），及其所有、供施用安非他命所用
    之吸食器一組、玻璃球一個、杓管一支等物。
二、案經台北縣政府警察局新店分局報告台灣台北地方法院檢察署檢察官聲請以簡易
    判決處刑。
    理  由
一、前揭犯罪事實，業據被告甲○○於本院訊問時坦承不諱（見本院九十三年六月十
    日準備程序筆錄、九十三年七月二十一日審理筆錄），且被告於九十二年八月二
    十六日夜間為警查獲後，經警採集其尿液送驗結果，呈安非他命類陽性反應之事
    實，有台灣檢驗科技股份有限公司濫用藥物尿液檢驗報告一紙附卷可稽（見台灣
    台北地方法院檢察署九十三年度毒偵字第五六號卷第五頁），而施用安非他命後
    ，於尿液中安非他命平均可驗出之時限，約為九十六小時，業經行政院衛生署藥
    物食品檢驗局（八一）藥檢壹字第一一五六號函釋在案，此外，本件復有扣案之
    安非他命二小包（驗餘淨重零點一六公克）、吸食器一組、玻璃球一個、杓管一
    支等物，及卷附之內政部警政署刑事警察局九十二年十一月二十七日刑鑑字第○
    九二○二一六○八七號鑑驗通知書（見同上卷第三頁），明載扣案之晶體二小包
    均檢出安非他命成份等語可憑，足認被告於本院訊問時出於任意性之自白，與事
    實相符而堪採信，被告確有於前揭時間施用第二級毒品安非他命之犯行甚明。又
    被告於八十九年間因施用毒品案件，經台灣士林地方法院以八十九年度毒聲字第
    一二六六號裁定送觀察、勒戒後，認有繼續施用毒品之傾向，經該院以八十九年
    度毒聲字第二一一五號裁定送強制戒治，並由該院於九十年一月十七日以九十年
    度簡字第六七號判處有期徒刑六月確定，嗣於九十年六月六日停止戒治處分之執
    行，迄同年十一月十八日未經撤銷，視為執行完畢之事實，有台灣高等法院被告
    全國前案紀錄表、台灣士林地方法院九十年度簡字第六七號判決等件可考，綜上
    ，被告經強制戒治執行完畢釋放後五年內，再犯本件施用第二級毒品之犯罪，事
    證洵屬明確。
二、核被告所為，係犯毒品危害防制條例第十條第二項之施用第二級毒品罪。原審以
    被告施用第二級毒品之犯罪事證明確，累犯，而依刑事訴訟法第四百四十九條第
    一項前段、第三項、第四百五十條第一項，毒品危害防制條例第十條第二項、第
    十八條第一項前段，刑法第十一條前段、第四十一條第一項前段、第三十八條第
    一項第二款，罰金罰鍰提高標準條例第二條（漏引刑法第四十七條，應予補充）
    ，而量處被告有期徒刑四月，如易科罰金，以三百元折算一日，扣案之第二級毒
    品安非他命二小包（驗餘淨重零點一六公克）均沒收銷燬，扣案之安非他命吸食
    器一組、玻璃球一個、杓管一支均沒收，經核認事用法並無違誤，量刑亦屬妥適
    。檢察官上訴及移送併辦（台灣士林地方法院檢察署九十三年度毒偵字第四一四
    號）意旨略以：被告甲○○尚於九十三年三月一日採尿前九十六小時內之某時，
    在不詳地點施用第二級毒品安非他命，為警於同日十七時三十分許，在台北縣汐
    止市○○路四十一號前查獲，此由被告尿液經送檢驗結果呈安非他命陽性反應即
    明，該部分之犯罪事實，與原審所認定之事實，有連續犯之裁判上一罪關係，原
    審未及審酌，尚有未洽，請求撤銷原判決，另為適當之判決等語，訊據被告堅決
    否認有移送併辦意旨所指之施用第二級毒品犯行，辯稱：送驗尿液非其所有等語
    ，經查檢察官所舉證人即移送併辦案件之移送機關台北市政府警察局北投分局員
    警乙○○於本院審理中結證稱：該案係由伊所承辦，警訊筆錄亦係伊所製作，被
    告當初因通緝被捕後，先帶到分局九樓之採尿室採尿，才到二樓之辦公室製作筆
    錄，被告採尿時伊並不在現場，亦不知採尿現場有誰看到被告在尿液空瓶上封緘
    、捺印等語（見本院九十三年七月二十一日審理筆錄），又本院依檢察官聲請將
    移送機關所移送而標示屬被告所有之尿液（即北投分局送驗編號單編號第○六○
    號、台灣士林地方法院檢察署九十三年度保管字第一八八七號保管單、本院九十
    三年度刑保管字第四八號保管單所載之尿液），送法務部調查局鑑定是否為被告
    所有，經覆稱該尿液檢體腐敗無法鑑定等語，有法務部調查局九十三年十月十三
    日調科肆字第○九三○○三七四一六○號鑑定通知書附卷可稽，本件尚無法認定
    上開移送機關所送驗之尿液確為被告所有，而認被告有移送併辦意旨所指之施用
    毒品犯行，難認移送併辦部分與前揭論罪科刑部分有連續犯之裁判上一罪關係，
    檢察官上訴意旨以原審未審酌移送併辦部分，而指摘原判決不當，為無理由，應
    予駁回。移送併辦部分與本案既無裁判上一罪之關係，自非起訴效力所及，本院
    無從就該移送併辦部分審理，應退回由檢察官另行偵辦，併為敘明。
三、本件被告經合法傳喚，無正當理由未於最後審理期日到庭，爰不待其陳述逕行判
    決。
四、據上論斷，應依刑事訴訟法第四百五十五條之一第一項、第三項、第三百七十一
    條、第三百六十八條，判決如主文。
本案經檢察官劉承武到庭執行職務
中　　　華　　　民　　　國　　九十三　　年　　　十二　　　月　　十三　　日
                            臺灣臺北地方法院刑事第八庭
                                  審判長法  官  陳　德　民
                                        法  官  張　筱　琪
                                        法  官  孫  曉  青
右正本證明與原本無異。
本判決不得上訴。
                                        書記官  劉　　　琦
中　　　華　　　民　　　國　　九十三　　年　　　十二　　　月　　十三　　日
附錄本案論罪科刑法條全文
毒品危害防制條例第十條第二項
施用第二級毒品者，處三年以下有期徒刑。
